【裁判字號】    95,易,1187
【裁判日期】    950630
【裁判案由】    傷害等
【裁判全文】
臺灣臺北地方法院刑事判決              95年度易字第1187號
公  訴  人  臺灣臺北地方法院檢察署檢察官
被      告  乙○○
上列被告因傷害等案件，經檢察官提起公訴（95年度偵字第6288
號，含94年度他字第7829號、94年度發查字第3784號），被告就
被訴事實為有罪之陳述，本院合議庭裁定由受命法官以簡式審判
程序審理，判決如下：
    主  文
乙○○傷害人之身體，處拘役參拾日，如易科罰金，以參佰元折
算壹日，未扣案之背包壹個沒收；又損壞他人機車之後照鏡、大
燈及剎車桿，足以生損害於他人，處拘役參拾日，如易科罰金，
以參佰元折算壹日。應執行拘役伍拾伍日，如易科罰金，以參佰
元折算壹日，未扣案之背包壹個沒收。
    事  實
一、乙○○與甲○○原為男女朋友，二人並在同一公司任職，茲
    因交往期間種種因素介入，造成感情生變，甲○○於民國94
    年7月12日晚間11時許，至乙○○所任職位於台北市○○區
    ○○路1段88號7樓，索討二人交往期間借用之音樂CD、款項
    及存摺等物品，雙方因此發生口角。拉扯之中，乙○○竟基
    於傷害人之身體之犯意，徒手毆打並推倒甲○○，並持其所
    有背包（一個，未扣案）砸向甲○○之背部，致甲○○受有
    右上臂、右肘部、右手第二、三、四指及左上臂瘀腫（各約
    1.0×1.0×0.1公分、5.0×5.0×0.1公分、1.0×1.0×0.1
    公分、1.0×1.0×0.1公分、1.0×1.0×0.1公分、10. 0×7
    .0 ×0.1公分）、左手背擦挫傷（約4.0×0.1×0.1公分）
    、下背痛等傷害。其後，乙○○於同年10月13日上午8時許
    ，在甲○○位於台北市○○區○○路2段148巷4弄2號1樓住
    處外大聲咆哮，因甲○○不予理會，乙○○竟另行起意，基
    於毀損之故意，將甲○○所有停放在住處門口車牌號碼DVB-
    829號機車之後照鏡（二個）、車頭大燈（一組）及剎車桿
    （二枝）砸毀後，始行離去。
二、案經甲○○訴由台北市政府警察局萬華分局報請臺灣臺北地
    方法院檢察署檢察官偵查起訴。
    理  由
一、上揭事實，業據被告乙○○於本院審理中自白犯罪（見本院
    95年6月21日審判筆錄第2頁），核有：(1)、證人即告訴人甲
    ○○於警詢及偵查中指證：「兩個人就發生口角，我們繼而
    發生拉扯，之後他用力把我推倒在椅子（有輪子）上，‧‧
    頭部撞到牆壁，乙○○又拿他的背包用力砸向我，又出拳毆
    打我的左手臂，造成我兩手臂及右手指等處多處瘀傷。之後
    ，乙○○於94年10月13日早上8時許到我家門口吼叫，我避
    不見面，然後‧‧聽到屋外有人在砸東西，‧‧待警方來時
    ，我們才出門查看，便發現我的DVB-829號機車後照鏡2枝、
    大燈及煞車桿2枝毀損」、「我們有拉扯，他有推我、打我
    左手臂，‧‧‧有拿背包砸我的背部。‧‧‧10月12日凌晨
    有與被告提分手，13日早上被告有說要來找我，‧‧‧一陣
    吵雜聲就是被告叫、吵的聲音，‧‧‧警察來了之後我們才
    開門，結果‧‧‧我的機車的二邊後照鏡毀壞了，大燈凹下
    」等語（見95年度偵字第6288號偵查卷偵查卷第7、22、23
    頁），(2)、證人馮蕙梅於偵查中證稱：「（問：妳看到告訴
    人何處受傷？）手臂，是黑色的瘀血。‧‧‧（問：妳有問
    被告發生何事？）我有問被告，他們二人有互相拉扯受傷」
    等語（同上偵查卷第24頁），及(3)、證人即告訴人之母李汝
    貴於偵查時證述：「（問：你如何認為是乙○○所做的？）
    是打電話報警前，就聽到砸車的聲音，‧‧而且只有甲○○
    的機車被砸」等語可稽（同上偵查卷第30頁）。而告訴人因
    與被告間發生肢體拉扯、衝突，而受有右上臂、右肘部、右
    手第二、三、四指及左上臂瘀腫（各約1.0×1.0×0.1公分
    、5.0×5.0×0.1公分、1.0×1.0×0.1公分、1.0×1.0×0.
    1公分、1.0×1.0×0.1公分、10.0×7.0×0.1公分）、左手
    背擦挫傷（約4.0×0.1×0.1公分）、下背痛等傷害，有博
    仁綜合醫院出具之診斷證明書足憑（同上偵查卷第13頁），
    告訴人所有上開機車之後照鏡（二個）、車頭大燈（一組）
    及剎車桿（二枝）遭到砸毀，喪失功用，並有機車照片五幀
    及機車修理收據一張附卷為憑（同上偵查卷第14至17頁）。
    被告於本院審理中之自白，經核有證人即告訴人、馮蕙梅、
    李汝貴上開證詞及驗傷診斷書、機車照片、收據等證據，可
    資作為補強證據，足認確與事實相符，堪以採為證據。本件
    事證明確，被告上開犯行，堪以認定，應予依法論科。
二、核被告所為，係犯刑法第277條第1項之普通傷害罪及同法第
    354條之毀損罪。被告所犯普通傷害罪及毀損罪，犯意各別
    ，行為互殊，應予分論併罰。爰審酌被告犯後於本院審理時
    自白犯罪不諱，與告訴人因感情生變，而動手傷害告訴人身
    體及毀損其所有機車之零件，犯後已見悔意，前無不法前科
    紀錄，有臺灣高等法院被告前案紀錄表可考，並承諾絕不再
    犯，及其教育程度（高中畢業）、家庭狀況等一切情狀，本
    院認公訴人各具體求處拘役三十日，實屬妥適，分別量處如
    主文所示之刑，並定其應執行刑及諭知易科罰金之折算標準
    ，以示懲儆。未扣案之背包一個，為被告所有供傷害告訴人
    身體所用之物，雖未扣案，然無證據證明業已滅失，應依刑
    法第38條第1項第2款之規定宣告沒收。
據上論斷，應依刑事訴訟法第273條之1第1項、第299條第1項前
段，刑法第277條第1項、第354條、第51條第6款、第41條第1項
前段、第38條第1項第2款，罰金罰鍰提高標準條例第1條前段、
第2條，判決如主文。
本案經檢察官詹喬偉到庭執行職務
中    華    民    國    95    年    6    月    30    日
                  刑事第一庭     法  官  吳秋宏
以上正本證明與原本無異。
如不服本判決，應於判決送達後10日內，向本院提出上訴狀。
                                 書記官  高菁菁
中    華    民    國    95    年    6    月    30    日
附錄本案論罪科刑法條全文：
中華民國刑法第277條
（普通傷害罪）
一傷害人之身體或健康者，處3年以下有期徒刑、拘役或1千元以
  下罰金。
二犯前項之罪因而致人於死者，處無期徒刑或7年以上有期徒刑
  ；致重傷者，處3年以上10年以下有期徒刑。
中華民國刑法第354條
（毀損器物罪）
毀棄、損壞前二條以外之他人之物或致令不堪用，足以生損害於
公眾或他人者，處2年以下有期徒刑、拘役或5百元以下罰金。


司法院資訊處製作；財團法人民間司法改革基金會備份。
